Développeur et Concepteur Web en Alternance

PROFIL



Nom: Guillaume Briday

Ville: Lyon

E-mail: guillaumebriday@gmail.com Mobilité: Permis B / A2, véhiculé

Age : 22 ans

Caractéristiques principales : Curieux,

passionné et motivé

LinkedIn: linkedin.com/in/guillaumebriday

Site Web: guillaumebriday.fr **Téléphone**: 06 76 42 83 79

PRÉSENTATION

Je suis actuellement en école d'ingénieur à Lyon. Je souhaite devenir développeur Web pour faire de ma passion mon travail. J'ai pu acquérir de l'expérience dans les langages PHP et Ruby au cours de mes dernières années en entreprise. J'aime travailler avec Git, faire de la qualité logiciel et des tests fonctionnels. Apprendre et découvrir les technologies de demain occupe mon temps libre afin d'améliorer mes projets tant professionnels que personnels.

COMPÉTENCES

Développement

Ruby / Ruby On Rails	80%
PHP / Laravel	90%
SQL	85%
HTML	95%
CSS	90%
JavaScript / CoffeeScript / Jquery	80%

Connaissances

Wordpress / Jekyll

Sass Git

TravisCI / GitLabCI

Gulp

Bootstrap

NPM

macOS

Linux

REST

ElasticSearch

API

EXPÉRIENCE

Octobre 2015 - Octobre 2017

Développeur, concepteur et intégrateur Web

Développer des solutions internes, accessibles, créées avec Ruby On Rails, Laravel, Sass, Vagrant ou Docker et industrialisation des processus.

Utiliser la méthode agile avec Scrum chez Ochelys.

Mars 2015 - Juin 2015

Développeur Web. Créer un site de vente et un blog avec AngularJS / PHP

Créer un CMS à l'aide du framework AngularJS et d'une API REST en PHP pour la gestion des produits, des commandes et du blog de Second Life.

Mettre en place la structure de la base de données et de l'API REST en stage chez Second Life.

Septembre 2016 - Juillet 2017

Responsable Git et concepteur architecture

Poste de consultant et de support d'une équipe de 20 développeurs. Gérer les Pull Requests et le dépôt Git. Superviser la qualité logiciel, l'architecture technique et mettre en place l'environnement de développement. Conseiller et orienter les équipes sur les choix d'architecture et de conception à l'institut G4.

Août 2013 - Maintenant

Créer et maintenir le site de guillaumebriday.fr

Créer mon site personnel sur les nouvelles technologies, le développement, des astuces ou la photographie. Je m'entraine dessus pour essayer des outils comme Sass, Jekyll, Middleman, l'AJAX, Jade ou CoffeeScript.

FORMATION

.luin Septembre 2015 2018 Institut G4

École d'ingénierie en Informatique : Institut G4 à Lyon

École d'ingénierie en informatique amenant à un titre RNCP de niveau I (Bac +5) pour me spécialiser dans les technologies du Web et du Management.

Janvier Juin 2015 2015

Technique de l'information : Informatique de gestion

Fin de diplôme universitaire de technologie au Canada durant 6 mois. Découverte de nouvelles méthodes de travail ainsi qu'une approche différente du monde de l'informatique.

Cégep Shawinigan - Canada

Septembre Janvier 2013

Université Lyon 1

2015

Institut Universitaire de Technologie - Informatique

Formation de deux ans à l'institut universitaire de technologie département informatique de Lyon 1.

CENTRE D'INTÉRÊTS









Développement

Photographie

Technologie

Électronique